【裁判字號】    97,易,432
【裁判日期】    970702
【裁判案由】    竊盜
【裁判全文】
臺灣屏東地方法院刑事判決               97年度易字第432號
公  訴  人  臺灣屏東地方法院檢察署檢察官
被      告  甲○○
                    （另案
上列被告因竊盜案件，經檢察官提起公訴（97年度偵字第1143號
），本院判決如下：
    主  文
甲○○無罪。
    理  由
一、公訴意旨略以：被告甲○○意圖為自己不法之所有，於民國
    96年12月11日上午11時許前之某時，趁無人察覺之際，翻越
    屏東縣東港鎮鎮○路45-1號旁小巷欄杆，再以不明工具破壞
    掀開小門鐵片，伸手打開門鎖，侵入該工廠，將置放於地上
    之送火機4 台（內裝風扇馬達4 台）及輸送帶馬達4 台竊取
    ，搬至廠內牌照號碼VN-3930 號貨車，發動該車，予以竊離
    ，嗣該車棄置於東港鎮○○路路旁，上開送火機及馬達業已
    搬離，於96年12月11日上午11時許，失主乙○○路過發覺，
    報警自貨車採取指紋送比對而循線查獲，因認被告涉犯刑法
    第321第1項第2款之加重竊盜罪嫌。
二、按犯罪事實應依證據認定之，無證據不得認定犯罪事實；不
    能證明被告犯罪或其行為不罰者，應諭知無罪之判決，刑事
    訴訟法第154 條第2 項、第301 條第1 項分別定有明文。又
    事實之認定，應憑證據，如未能發現相當證據，或證據不足
    以證明，自不能以推測或擬制之方法，以為裁判基礎。認定
    不利於被告之事實，須依積極證據，苟積極證據不足為不利
    於被告事實之認定時，即應為有利於被告之認定。認定犯罪
    事實所憑之證據，雖不以直接證據為限，間接證據亦包括在
    內；然而無論直接或間接證據，其為訴訟上之證明，須於通
    常一般之人均不致有所懷疑，而得確信其為真實之程度者，
    始得據為有罪之認定，倘其證明尚未達到此一程度，而有合
    理之懷疑存在時，事實審法院復已就其心證上理由予以闡述
    ，敘明其如何無從為有罪之確信，因而為無罪之判決，尚不
    得任意指為違法。最高法院40年台上字第86號、30年上字第
    816 號、76年台上字第4986號分別著有判例可稽。
三、檢察官認被告涉犯前揭罪嫌，無非以被害人乙○○於警詢及
    偵訊中指證失竊情形、乙○○繪製之現場配置圖、員警繪製
    之現場配置圖各1 紙、現場照片10張、指紋採證照片5 張、
    被告指紋卡1 份、指紋翻拍照片4 張及內政部警政署刑事警
    察局鑑驗書1 紙，證明被害人乙○○失竊之事實，及尋獲之
    貨車車斗後框內側有被告右中、右食、右環指紋，研判被告
    係以右手拉住車框往下扳所遺留，為其論據。
四、按被告以外之人於審判外之陳述，經當事人於審判程序同意
    作為證據，法院審酌該言詞陳述或書面陳述作成時之情況，
    認為適當者，亦得為證據，刑事訴訟法第159 條之5 第1 項
    定有明文。上開檢察官所提出各項證據，均經被告同意作為
    證據（見本院卷第22頁背面），本院審酌上開證據資料製作
    時之情況，尚無違法不當及證明力明顯過低之瑕疵，認為以
    之作為證據應屬適當，依上開規定，均有證據能力。
五、訊據被告對被害人失竊、尋獲貨車及該貨車車斗後框發現其
    指紋之事實均不爭執，惟堅詞否認有何竊盜犯行，辯稱：伊
    不知道為何在該貨車留下指紋，可能是經過時無意摸到等語
    。經查：
    (一)依被告指紋分布位置，其右中、右食、右環手指併攏，顯
      係被告以右手掌搭住該貨車車斗後框所遺留，有指紋採證
      照片5 張在卷可證（見偵卷第11頁至第13頁），除此之外
      ，於案發現場及該貨車內部均未採獲足資比對之可疑指紋
      ，有屏東縣警察局東港分局現場勘察報告及97年6 月20日
      東警分偵字第0970008350號函各1 紙（見警卷第17頁、本
      院卷第30頁）附卷可考，據上所述，僅堪證明被告曾以右
      手掌搭住該貨車車斗後框一次之事實。
    (二)從上開指紋採證照片觀之，該貨車車斗後框固定後，車框
      上緣之高度約及成人腰部至胸部之間，如從旁伸手搭住該
      車框上緣，動作尚屬自然，且手指部分自然會貼印於車框
      上緣之內側，是被告辯稱可能是經過時無意摸到等語，並
      無不合理之處。
    (三)茍被告行竊時會不慎留下指紋，其於多次反覆搬運贓物之
      過程中，理應於案發現場及該貨車內部亦留下跡證；但本
      案行竊之人在案發現場及該貨車內部均小心避免留下指紋
      ，是否會在該貨車車斗後框留下如此明顯之指紋，顯有可
      疑，自難僅憑上開指紋，驟認本案竊盜係被告所為。
    (四)縱被告係於搬運贓物上下該貨車時留下上開指紋，其究係
      於何時（案發當日或之後）？何地（案發現場或他處）？
      基於何犯意？而為竊盜或單純搬運贓物之行為，均有可疑
      ，自難據認其有竊盜或贓物犯行。
六、綜上所述，檢察官所為舉證，尚不足證明被告有竊盜之犯行
    ，此外，本院復查無其他積極證據足認被告有檢察官所指之
    犯行，揆諸首揭說明，自應為無罪之諭知。
據上論斷，應依刑事訴訟法第301 條第1 項，判決如主文。
本案經檢察官李賜隆到庭執行職務
中    華    民    國    97    年    7     月    2     日
                  刑事第四庭  審判長法  官  莊鎮遠
                                    法  官  王炳人
                                    法  官  蔡嘉裕
以上正本證明與原本無異。
檢察官如不服本判決，應於收受本判決送達後10日內，向本院提
出書狀，上訴於臺灣高等法院高雄分院。
中    華    民    國    97    年    7     月    2     日
                                    書記官  許倬維


司法院資訊處製作；財團法人民間司法改革基金會備份。
